【裁判字號】    97,消債更,395
【裁判日期】    970825
【裁判案由】    更生事件
【裁判全文】
臺灣臺北地方法院民事裁定           97年度消債更字第395號
聲  請  人
即債務人    丙○○
上列當事人聲請消費者債務清理事件，本院裁定如下：
    主  文
債務人丙○○自中華民國97年9月3日中午12時起開始更生程序。
命司法事務官進行本件更生程序。
    理  由
一、按法院開始更生程序之裁定，應載明其年、月、日、時，並
    即時發生效力。次按法院裁定開始更生或清算程序後，得命
    司法事務官進行更生或清算程序，必要時得選任律師、會計
    師或其他適當之自然人或法人一人為監督人或管理人。消費
    者債務清理條例第45條第1項、第16條第1項分別定有明文。
二、本件聲請意旨略以：伊前向上海銀行、國泰世華銀行、兆豐
    國際銀行、渣打國際商業銀行、臺灣新光商業銀行、聯邦銀
    行、遠東國際商業銀行、萬泰銀行、台新銀行、日盛銀行、
    慶豐銀行、永豐信用卡公司、友邦信用卡公司等多家金融機
    構申請信用卡、現金卡或信用貸款，累積債務已達新臺幣（
    下同）348萬餘元，有不能清償債務情事，嗣依金融主管機
    關協調成立之中華民國銀行公會會員辦理消費金融案件無擔
    保債務協商機制與金融機構達成分期還款協議，同意自民國
    95 年6月起，每月還款36,095元之方式償債。又伊自94年3
    月起另向甲○○、丁○○及乙○○借款，復累積債務達108
    萬元，其中丁○○之債務係自97年2月起每月還款1萬元，乙
    ○○之債務則自97年4月起每月償還1萬3千元，總計自97年4
    月起每月應償還5萬9千餘元之債務。惟伊自97年1月起至5月
    止，平均每月薪資僅5萬3千餘元，扣除生活必要支出、房屋
    租金及負擔母親之扶養費後，已不足清償前開債務，伊不得
    已遂自97年5月起毀諾。又伊無擔保或無優先權之債務總額
    未逾1,200萬元，復未經法院裁定開始清算程序或宣告破產
    ，爰向本院聲請更生等語。
三、經查：聲請人所主張之上開事實，業據提出財產及收入狀況
    說明書、債務人清冊、債權人清冊、房屋租賃契約書、協議
    書、無擔保還款計畫、財產歸屬資料清單、所得資料清單、
    薪資明細表、勞健保繳費證明單、匯款收據、財團法人金融
    聯合徵信中心當事人綜合信用報告、借據、診斷證明書、醫
    療費用收據、債務協商繳款明細、戶籍謄本等件為證核閱屬
    實。此外，本件查無聲請人有消費者債務清理條例第6條第3
    項、第8條或第46條各款所定駁回更生聲請之事由存在，則
    其聲請更生，應屬有據；並依上開規定命司法事務官進行
    本件更生程序，爰裁定如主文。
中    華    民    國    97    年    8    月    25    日
              民事第五庭    法      官    林妙黛
上為正本係照原本作成
本件不得抗告
本裁定已於97年9月3日中午12時公告。
中    華    民    國    97    年    8    月    25    日
                            書  記  官    陳怡君


司法院資訊處製作；財團法人民間司法改革基金會備份。
